# 请教陈版：结构性存款

提问人：跨度防护 时间：2020-09-23 21:27:00
请教陈版：银行承兑汇票保证金计入其他货币资金，如果企业用该保证金进行了理财，亦为结构性存款（无具体合同，回单显示及银行反馈为结构性存款），此时，应计入交易性金融资产吗？

回答人：chenyiwei
结构性存款如果有明确的挂钩金融变量的，原则上应列为交易性金融资产。但是，如果相关金融变量的变动区间设置得很宽，导致该金融变量在观察日或者观察期内波动到该范围之外的可能性极低的，即嵌入衍生工具对合同现金流量的影响极小，则仍可以作为以摊余成本计量的金融资产，列报为货币资金。